台灣高等法院台中分院刑事判決　　　　　　　　　　九十四年度上易字第五九九號
　　上　訴　人　臺灣彰化地方法院檢察署檢察官
　　上　訴　人
　　即　被　告　丁○○
右上訴人因被告竊盜案件，不服臺灣彰化地方法院九十三年度易字第一０六０號中華
民國九十四年三月二十五日第一審判決（起訴案號：臺灣彰化地方法院檢察署九十三
年度偵字第七一一二號，移
中地方法院檢察署九十四年偵字第九八三號），提起上訴，本院判決如左：
      主  文
原判決撤銷。
丁○○共同連續攜帶兇器，毀越安全設備竊盜，累犯，處有期徒刑貳年，並於刑之執
行前，令入勞動場所強制工作參年。
扣案之手套壹雙、活口鉗壹支、扳手壹支、Ｔ字型扳手參支、一字型起子貳支，均沒
收。
      事  實
一、丁○○前因違反電信法案件，經原審法院以八十六年度訴字第一０九四號判決判
    處有期徒刑三月確定；又因違反麻醉藥品管理條例案件，經本院以八十六年度上
    易字第二六四０號判決判處有期徒刑六月確定；再因竊盜案件，經原審法院以八
    十六年度訴字第一二九六號判決判處有期徒刑七月確定；前揭各罪並經同院裁定
    應執行有期徒刑一年三月確定，於民國八十八年十月八日假釋出監，至八十九年
    一月十二日假釋期滿未經撤銷，以已執行完畢論。復於九十二年三月三十一日因
    竊盜罪，經原審法院判處有期徒刑一年四月確定，九十三年三月十三日再因竊盜
    罪，經原審法院判處有期徒刑一年確定，經原審法院裁定定其執行刑為有期徒刑
    二年二月，並於九十三年八月九日假釋出監，詎仍不知悔改，竟基於意圖為自己
    不法所有之概括犯意，而為下列竊盜犯行：
  (一)九十三年九月十七日下午一時許，駕駛車牌號碼ＲＪ─０一七七號自小客車，至
    甲○○位於彰化縣田中鎮○○路○段四五四號住處對面停放，趁甲○○外出無人
    在家之際，先翻越該處右方之欄杆（非牆垣）進入庭院後，再戴手套持其所有客
    觀上足供作為兇器使用之活口鉗一支，剪斷該住處客廳旁裝置於窗戶外側之鐵條
    等安全設備後，自該破壞處開啟窗戶越入屋內（侵入住宅部分未據告訴），竊取
    甲○○所有如附表所示之物，價值約三十餘萬元。得手後，即將之搬至一樓門口
    處，並駕駛前揭自小客車折返該處準備將上開竊得物品搬運上車，適有員警巡邏
    路過，丁○○為免暴露行跡，乃暫先離開現場。嗣甲○○返家發現遭竊，隨即報
    警前來處理，待丁○○再次駕車折返現場查看時，旋為在場埋伏員警發現尾隨追
    捕，至同日下午二時三十五分許，在彰化縣社頭鄉○○路○段一三三號前予以逮
    捕，並在上開自小客車內扣得其所有供前揭竊盜犯罪使用之手套一雙及活口鉗一
    支等物。
  (二)九十三年九月二十日中午十二時許，丁○○在彰化縣秀水鄉秀水村港新巷一０九
    號前，見戊○○所有之車牌號碼三Ｍ－二二六三號自小貨車停放於該處，且車上
    鑰匙尚未拔取，遂認有機可乘，乃承續前揭意圖為自己不法所有之概括犯意，趁
    隙徒手進入車內並轉動鑰匙發動引擎，將該車駛離現場而竊取得手。
  (三)九十三年十二月三日十二時許，持客觀上可供凶器使用之螺絲起子一把（未扣案
    ），在彰化縣永靖鄉○○村○○路○段一三二號前，竊取何素月所有車牌號碼九
    Ｖ─一八三六號自用小貨車一輛。
  (四)九十三年十二月二十一日凌晨一時三十分許，與羅一朗共同意圖為自己不法所有
  ，由羅一朗駕駛車牌號碼九Ｆ─七二四一號自用小客車搭載丁○○，前往彰化縣
    員林鎮○○里○○○街一八０號前，由丁○○持客觀上可供兇器使用之Ｔ型板手
    一支，著手竊取吳明群所有，由劉羿均管理使用之車牌號碼ＧＲ─五三九一號自
    用小客車，正在行竊之際，為劉羿均發覺，丁○○乃奔逃至羅一朗所駕駛上開小
    客車後逃逸而未得手，嗣為警依羅一朗駕駛車輛車號而查獲，並扣得丁○○所有
    Ｔ型板手一支。
  (五)九十三年十二月三十日下午二時許，持客觀上可供凶器使用之螺絲起子一把（未
    扣案），在雲林縣西螺鎮○○路運動公園前，竊取吳裕川所有車牌號碼ＥＲ─五
    七五二號自用小客車一輛。
  (六)九十四年一月四日上午七時二十分許，丁○○復承續前揭意圖為自己不法所有之
    概括犯意，攜帶其所有客觀上足供作為兇器使用之扳手一支、Ｔ字型扳手及一字
    型起子各二支，在臺中市○區○○路二九七號郵局前，先持一字型起子撬開丙○○所有停放於該處之車牌號碼六Ｑ－四五六八號自用小貨車車門，進入該車後，
    再以Ｔ字型扳手準備啟動電門，欲將該車駛離而著手竊取之際，適為在場目睹之
    盧春財發覺有異，旋即通知丙○○前來查看。丁○○眼見事跡敗露，遂轉身逃離
    現場，致其該次竊盜犯行無法取得任何財物而未遂。嗣經丙○○、盧春財二人尾
    隨追捕丁○○，並於同日上午七時五十分許在臺中市○區○○路國立中興大學女
    生宿舍旁予以逮捕，當場扣得丁○○所有供該次竊盜犯罪使用之扳手一支、Ｔ字
    型扳手及一字型起子各二支等物。
二、案經甲○○訴由彰化縣警察局田中分局、鹿港分局報請臺灣彰化地方法院檢察署
    檢察官偵查起訴及移送併辦，另由丙○○訴請臺中市警察局第三分局報請臺灣臺
    中地方法院檢察署檢察官移送本院併案審理。
      理  由
一、訊據被告對於右揭竊盜事實，除事實欄一編號(四)部分外，均自白在卷，核與告訴
    人甲○○、丙○○、吳裕川、被害人戊○○、何素月於警詢時指訴情節相符，並
    經證人盧春財證述被告著手行竊車號六Ｑ－四五六八號自小貨車經過無訛，復有
    照片十九張、贓物認領保管單二紙、車輛竊盜、車牌失竊資料個別查詢報表－查
    詢車輛認可資料、彰化縣警察局受理各類案件紀錄表、車輛失竊尋獲電腦輸入單
    、現場圖各一份附卷可稽，及手套一雙、活口鉗一支、扳手一支、Ｔ字型扳手三
    支及一字型起子二支等物扣案為憑，足徵被告前揭自白應屬實情。
二、被告雖矢口否認事實欄一、(四)部分犯行，辯稱：當日伊係搭朋友羅一朗駕駛車輛
    回家云云，另於檢察官偵查時，就其細節辯稱：伊於前一日晚上七、八點自高雄
    回來就至羅某家中聊天至十一、二點，羅某表示要開車送伊回家，當載伊至員林
    國小附近，伊向羅一朗表示，要先下車至提款機查詢存款餘額，看有無一筆工作
    收入匯入，並要到便利商店購物，請羅一朗先在車上等候，查詢完畢後，沒有看
    見羅一朗，伊遂在便利商店購物後直接走路回家云云。參酌：(1)羅一朗先於警訊
    時供稱：伊於九十三年十二月二十一日零時許，在員林鎮○○路四十五號之九住
    處入口上坡與被告碰面，搭載被告到員林，行經員林國小前，被告要求下車並叫
    伊至福客多便利商店買飲料，伊買完後即回到被告下車處等候，等了五分鐘，聽
    到有人在喊並看到一個人跑往三民東街往東方向，伊開車跟上前去沒有看到人就
    返家等語。再於檢察官偵查時供稱：當日凌晨被告打電話，表示要出去談事情，
    伊即駕車載被告在路上逛，隨意談些工作上事情，被告有在員林國小大門口附近
    下車，沒有表示要做什麼，叫伊呆會兒再來載他，伊即到附近便利商店買東西，
    再回到員林國小附近，沒有看到被告伊即回家等語。(2)證人即告訴人劉羿均（原
    名劉慧敏）於九十四年四月二十六日檢察官偵查時證稱：九十三年十二月二十日
    晚上十一日時許，伊至員林鎮○○○街吃東西，凌晨出來開車時，發現車燈在閃
    ，打開駕駛座車門，聽到車內播放熱門音樂，有一位男子從車內出來，個子不高
    ，瘦瘦的，伊與之面對面，指著他說你怎麼可以這樣子，伊當時還沒有反應到他
    是在偷車子，然後就看見他跑到員林國小對面上一輛寶藍色自小客車，車牌被同
    事記下來，偷車人上車後，該車即開走，查看車子結果，發現鑰匙孔插著一支螺
    絲起子，駕駛座下有一條電線被拉出來，同事打電話報警，警察來了之後，發現
    引擎蓋也被打開，伊在警詢時曾擔心被告相片，因伊與被告曾面對面，大致可以
    確認等語。(3)卷附現場相片、現場圖及扣案之Ｔ型板手一支等情，可以認定證人
    劉羿均所證上開情節與事實相符，應可採信。共犯羅一朗與被告所供，就未行竊
    部分應係卸責之詞，不足採信。本件扣案之活口鉗、扳手、起子等物，或為材質
    鈍重，或為末端尖銳，持以揮舞均足以傷人生命、身體，客觀上自可供作兇器使
    用，殆無疑義。本案事證已臻明確，被告犯行至堪認定。
三、按刑法第三百二十一條第一項第三款之攜帶兇器竊盜罪，係以行為人攜帶兇器竊
    盜為其加重條件，此所謂兇器，其種類並無限制，凡客觀上足對人之生命、身體
    、安全構成威脅，具有危險性之兇器均屬之，且祇須行竊時攜帶此種具有危險性
    之兇器為已足，並不以攜帶之初有行兇之意圖為必要。核被告丁○○攜帶活口鉗
    破壞他人住處窗戶外側之鐵條等安全設備，越入屋內竊取告訴人甲○○所有如附
    表所示之物得手（即事實欄一、(一)部分），係犯刑法第三百二十一條第一項第二
    、三款之攜帶兇器、毀越安全設備加重竊盜既遂罪；又其徒手竊取被害人戊○○
    所有自小貨車得手（即事實欄一、(二)部分），係犯刑法第三百二十條第一項之普
    通竊盜既遂罪；另其攜帶扳手、起子等兇器竊盜部分（即事實欄一、(三)(四)(五)(六)部
    分），所為係犯刑法第三百二十一條第一項第三款之攜帶兇器加重竊盜罪，其中
    (四)(六)部分未得手，成立同條第二項之未遂罪。被告先後所為多次竊盜犯行，時間
    相近，方法雷同，觸犯基本構成要件相同之罪名，顯係基於概括犯意反覆為之，
    應依連續犯之規定論以攜帶兇器、毀越安全設備加重竊盜既遂一罪，並依法加重
    其刑。其就事實欄一、(四)部分與羅一朗有犯意聯絡及行為分擔均為共同正犯。查
    被告前因違反電信法案件，經原審法院以八十六年度訴字第一０九四號判決判處
    有期徒刑三月確定；又因違反麻醉藥品管理條例案件，經本院以八十六年度上易
    字第二六四０號判決判處有期徒刑六月確定；再因竊盜案件，經原審法院以八十
    六年度訴字第一二九六號判決判處有期徒刑七月確定；前揭各罪並經原審法院裁
    定應執行有期徒刑一年三月確定，於八十八年十月八日假釋出監，至八十九年一
    月十二日假釋期滿未經撤銷，以已執行完畢論，有刑案資料查註紀錄表及臺灣高
    等法院被告全國前案紀錄表在卷可按，其受有期徒刑之執行完畢，五年內再犯本
    件法定本刑有期徒刑以上之罪，為累犯，應依法遞加重其刑。又被告事實欄一、
    (二)(三)(四)(五)(六)所為竊盜犯行而經檢察官分別於原審及本院移送併辦部分，固未及由
    檢察官詳載於起訴書內，然此因與公訴意旨所列犯罪事實一之竊盜犯行有連續犯
    之裁判上一罪關係，已如前述，應為起訴效力所及，基於審判不可分原則，本院
    自應併予審理，附此敘明。
四、被告上訴認原審量刑太重固屬無據，惟查原判決就事實欄一、(三)(四)(五)項所示於本
    院審理時移送併辦部分之犯行，既未及審理，檢察官上訴意旨執此指摘原判決不
    當，為有理由，自應由本院將原判決予以撤銷改判。查被告年富力強，四肢健全
    ，不知憑恃己力掙取金錢以供經濟所需，竟率爾侵犯他人財產法益，價值觀念非
    無偏差；尤其被告先前已有竊盜等前科紀錄，並經法院判處徒刑執行完畢，已見
    前述，仍無改過向上之念，復於九十二年三月三十一日因竊盜罪，經原審法院判
    處有期徒刑一年四月確定，九十三年三月十三日再因竊盜罪，經原審法院判處有
    期徒刑一年確定，經原審法院裁定定其執行刑為有期徒刑二年二月，並於九十三
    年八月九日假釋出監，於假釋期間再為事實欄一、(一)所示犯行，為警查獲後，猶
    一再行竊，未見收斂，其顯有犯罪之習慣，有於刑之執行前，令入勞動場所強制
    工作施以強制工作之必要，爰審酌上情，被告犯罪手段、目的、竊取財物價值頗
    高、犯罪後態度等一切情狀，量處如主文所示之刑，並諭知於刑之執行前，令入
    勞動場所強制工作三年，以示懲儆。扣案之手套一雙、活口鉗一支、扳手一支、
    Ｔ字型扳手三支及一字型起子二支等物，均係被告所有供竊盜犯罪所用之物，業
    據被告於原審審理所供承及證人劉羿均於檢察官偵查時證述甚明，應依刑法第三
    十八條第一項第二款之規定，宣告沒收。
五、據上論斷，應依刑事訴訟法第三百六十九條第一項前段、第三百六十四條、第二
    百九十九條第一項前段，刑法第二十八條、第五十六條、第三百二十一條第一項
    第二款、第三款、第四十七條、第三十八條第一項第二款，竊盜犯贓物犯保安處
    分條例第三條第一項第一款、第四條，判決如主文。
本案經檢察官乙○○到庭執行職務。
中      華      民      國       九十四     年     六     月    八      日
                                     臺灣高等法院臺中分院刑事第四庭
                                           審判長法  官  洪  耀  宗
                                                 法  官  江  德  千
                                                 法  官  劉  登  俊
右正本證明與原本無異。
不得上訴。
                                                 書記官  鄧  智  惠
中        華        民        國    九十四    年    六     月    八     日
附表：
一、先鋒牌擴大機（ＶＳＸ－ＡＸ一０型）一臺
二、華成牌擴大機（ＡＨ－九七ＰＲ型）一臺
三、先鋒牌ＤＶＤ（ＤＶＬ－九一九型）一臺
四、先鋒牌ＤＶＤ（ＤＶ－Ｓ六Ｄ型）一臺
五、飛利浦牌ＤＶＤ（ＤＶＲ－七七型）一臺
六、ＬＧ牌ＤＶＤ（ＤＶ八六二一型）一臺
七、力巨字幕機（ＤＶ－二００型）一臺
八、力巨字幕機（ＤＶＬ－三００型）一臺（起訴書誤載為ＤＶＣ－三００型）
九、國際牌錄放音機（ＲＳ－ＴＲ三七三型）一臺（起訴書誤載為錄音機）
十、東方牌ＶＣＤ拷貝機一臺（起訴書漏載拷貝機）
十一、華成牌迴音器（ＥＶ－三三八型）一臺
十二、國際牌攝影機（ＤＶ－五二型）一臺
十三、音圓點歌機（ＳＤＶ－三一八型）一臺
十四、先鋒牌ＣＤ錄音機（ＰＤＲ－五０九型）一臺                          Ｉ
